【裁判字號】    95,訴,2384
【裁判日期】    950926
【裁判案由】    毒品危害防制條例
【裁判全文】
台灣台中地方法院刑事判決              95年度訴字第2384號
公  訴  人  臺灣臺中地方法院檢察署檢察官
被      告  甲○○
                    國民
上列被告因毒品危害防制條例案件，經檢察官提起公訴（95年度
毒偵字第3281號），經本院合議庭裁定，由受命法官依法獨任進
行簡式審判程序判決如下：
    主  文
甲○○連續施用第一級毒品，處有期徒刑柒月，扣案之含第一級
毒品海洛因殘渣袋（已無從剝離）個，均沒收銷燬之，注射針
筒支、分裝吸管貳支，均沒收。
    事  實
一、甲○○素行極為不佳，前曾犯違反麻醉藥品管理條例、竊盜
    、妨害自由、偽造有價證券等罪（均未構成累犯），甲○○
    復因施用毒品案件，經本院裁定送觀察、勒戒後，認無繼續
    施用毒品傾向，甫於民國九十四年一月六日執行完畢釋放，
    並由臺灣臺中地方法院檢察署檢察官於九十四年一月五日以
    九十三年度毒偵字第三一五三號案為不起訴處分確定。詎仍
    不知悔改，甲○○於前揭觀察、勒戒執行完畢釋放後五年內
    ，復基於施用第一級毒品海洛因之概括犯意，自九十四年十
    一月下旬某日起至九十五年三月六日晚上二十四時許止，在
    其位於台中縣東勢鎮○○里○○路二二○之一號之住處以注
    射針筒施打血管方式連續施用第一級毒品海洛因共三次。嗣
    於九十五年三月九日下午十六時三十分許，在苗栗縣卓蘭鎮
    ○○路三十號前為警盤檢查獲，並當場在其身上扣得其所有
    供犯施用第一級毒品海洛因所用之注射針筒三支、分裝吸管
    二支及含第一級毒品海洛因殘渣袋（已無從剝離）三個。
二、案經苗栗縣警察局大湖分局報請臺灣苗栗地方法院檢察署檢
    察官呈請臺灣高等法院臺中分院檢察署檢察長核轉臺灣台中
    地方法院檢察署檢察官偵查起訴。
    理  由
一、按除被告所犯為死刑、無期徒刑、最輕本刑為三年以上有期
    徒刑之罪或高等法院管轄第一審案件者外，於前條第一項程
    序進行中，被告先就被訴事實為有罪之陳述時，審判長得告
    知被告簡式審判程序之旨，並聽取當事人、代理人、辯護人
    及輔佐人之意見後，裁定進行簡式審判程序，刑事訴訟法第
    二百七十三條之一第一項定有明文。本件被告所犯係死刑、
    無期徒刑、最輕本刑為三年以上有期徒刑以外之罪，其於準
    備程序中就被訴事實為有罪之陳述，且經審判長告知被告簡
    式審判程序之旨，並聽取公訴人及被告之意見後，本院合議
    庭認為適宜而裁定由受命法官獨任進行簡式審判程序，合先
    敘明。
二、上揭事實，業據被告甲○○於本院審理時坦承不諱，並有被
    告所有之含第一級毒品海洛因殘渣袋（已無從剝離）三個及
    其所有供犯施用第一級毒品海洛因所用之注射針筒三支、分
    裝吸管二支等物品扣案，及相片三張在卷足資佐證，而被告
    為警查獲，經警採其尿液送請私立中山醫學大學附設醫院藥
    物濫用檢測中心檢驗結果，檢出嗎啡呈陽性反應，此有該檢
    測中心九十五年三月二十三日第六五三七七四號尿液篩檢檢
    驗報告一份在卷可憑。又被告前因施用毒品案件，經本院裁
    定送觀察、勒戒後，認無繼續施用毒品傾向，於九十四年一
    月六日執行完畢釋放，並由臺灣臺中地方法院檢察署檢察官
    於九十四年一月五日以九十三年度毒偵字第三一五三號案為
    不起訴處分確定，亦有前揭臺灣台中地方法院檢察署不起訴
    處分書及被告之刑案資料查註紀錄表、臺灣高等法院被告全
    國前案紀錄表各一紙附卷可稽，其於觀察、勒戒執行完畢釋
    放後五年內再犯施用毒品之罪刑，足認被告甲○○自白，核
    與事實相符，堪予採信，事證至臻明確，被告甲○○違反毒
    品危害防制條例犯行洵堪認定。
三、按海洛因係毒品危害防制條例第二條第二項第一款所定之第
    一級毒品，不得非法施用，是核被告甲○○所為，係犯毒品
    危害防制條例第十條第一項之施用第一級毒品罪。被告施用
    第一級毒品前後持有第一級毒品之低度行為，應為其施用第
    一級毒品之高度行為所吸收，不另論罪。被告先後三次施用
    第一級毒品海洛因之行為，時間緊接，犯罪構成要件相同，
    顯係出於概括之犯意為之，為連續犯，應依刑法第五十六條
    之規定以一罪論，並加重其刑。爰審酌被告甲○○犯罪之動
    機、目的、手段、品行極為不佳，詳如前述，此有台灣台中
    地方法院檢察署刑案資料查註紀錄表一份在卷可按，被告曾
    有施用毒品不良素行，經執行完畢後，仍不知警惕，再次施
    用毒品，經檢察官依初次勒戒、觀察後無繼續施用傾向為不
    起訴處分確定後，仍不知悔改警惕，猶繼續施用毒品不輟，
    情節非輕，有失政府制定毒品危害防制條例之立法美意，本
    不宜寬貸，惟此乃自戕且容易成癮之行為，從另一角度觀察
    ，應視同病人看待，及犯後已坦承犯行，態度良好等一切情
    狀，量處如主文所示之刑，以資懲儆。扣案之含第一級毒品
    海洛因殘渣袋（已無從剝離）三個，依毒品危害防制條例第
    二條之規定，屬第一級毒品，不問屬於犯人與否，爰依毒品
    危害防制條例第十八條第一項前段之規定，宣告沒收銷燬之
    ；至於扣案之注射針筒三支、分裝吸管二支等物品係屬被告
    甲○○所有供犯施用第一級毒品海洛因所用之物，爰依刑法
    第三十八條第一項第二款之規定，均予以宣告沒收。又被告
    行為後，刑法第五十六條「連續數行為而犯同一之罪名者，
    以一罪論。但得加重其刑至二分之一」之規定，業經總統於
    九十四年二月二日公布修正予以刪除，並自九十五年七月一
    日施行。而刑法第五十六條刪除後，原規定之數行為而犯同
    一之罪名者，除有接續犯之情形外，應按數罪併罰之原則論
    處，依修正施行後刑法第二條第一項「行為後法律有變更者
    ，適用行為時之法律。但行為後之法律有利於行為人者，適
    用最有利於行為人之法律」之規定，比較刪除前後刑法第五
    十六條之規定，刪除後之規定，並未較有利於被告，故應適
    用被告行為時即刪除前刑法第五十六條之規定論處，附此敘
    明。再被告行為後刑法第三十八條第一項第二款沒收物之規
    定，雖經總統於九十四年二月二日公布修正，並自九十五年
    七月一日施行，惟不論依修正前刑法第三十八條第一項第二
    款，或修正後刑法第三十八條第一項第二款之規定，修正前
    後並無有利或不利之情形，自不生新舊法比較之問題，依修
    正施行後刑法第二條第一項前段之規定，應依修正前刑法第
    三十八條第一項第二款之規定。
據上論斷，應依刑事訴訟法第二百九十九條第一項前段、第二百
七十三條之一第一項，毒品危害防制條例第十條第一項、第十八
條第一項前段，刑法第二條第一項前段、第十一條、修正前刑法
第五十六條、第三十八條第一項第二款，判決如主文。
中    華    民    國    95    年    9     月    26    日
                  刑事第八庭    法  官  洪俊誠
以上正本證明與原本無異。
如不服本判決，應於判決送達後十日內向本院提出上訴狀，上訴
於臺灣高等法院臺中分院(須附繕本)。
                                書記官  蕭榮峰
中    華    民    國    95    年    9     月    26    日
附錄論罪科刑實體法條文：
毒品危害防制條例第十條：
施用第一級毒品者，處六月以上五年以下有期徒刑。
施用第二級毒品者，處三年以下有期徒刑。


司法院資訊處製作；財團法人民間司法改革基金會備份。
